臺灣新竹地方法院刑事判決
109年度侵訴字第52號
公  訴  人  臺灣新竹地方檢察署檢察官
被      告  薛永成


選任辯護人  張馨月律師
上列被告因妨害性自主案件，經檢察官提起公訴（109年度偵字
第1455號），本院判決如下：
    主    文
甲○○對未滿十四歲之女子犯強制猥褻罪，共四罪，各處有期徒刑
壹年拾月。應執行有期徒刑貳年，緩刑伍年，緩刑期間付保護管
束，並應於緩刑期間內履行及遵守下列事項：㈠向檢察官指定之
政府機關、政府機構、行政法人、社區或其他符合公益目的之機
構或團體，提供貳佰肆拾小時之義務勞務。㈡於本案判決確定後
壹年內向公庫支付新臺幣壹佰貳拾萬元。㈢禁止甲○○本人或利用
第三人對甲女、乙女、丙女為騷擾、接觸、跟蹤、通話、通信或
其他非必要之聯絡行為。
    犯罪事實
一、甲○○與代號BG000-A108129A（下稱甲女）於民國102年、103
    年間為男女朋友，代號BG000-A108129（下稱乙女，92年生
    ）、BG000-A108130（下稱丙女，93年生；甲女、乙女、丙
    女之真實姓名年籍資料詳對照表）均係甲女之女。
二、甲○○於102年、103年間，均明知乙女、丙女係未滿14歲之女
    子，竟趁甲女不在家之際，於附表所示時間、地點，以附表
    所示之強暴方式猥褻乙女、丙女得逞。
    理    由
壹、證據能力：
一、按被告以外之人（包括證人、鑑定人、告訴人、被害人及共
    同被告等）於審判外之陳述，雖不符刑事訴訟法第159條之1
    至之4等4條之規定，而經當事人於審判程序同意作為證據，
    法院審酌該言詞或書面陳述作成時之情況，認為適當者，亦
    得為證據；當事人、代理人或辯護人於法院調查證據時，知
    有刑事訴訟法第159條第1項不得為證據之情形，而未於言詞
    辯論終結前聲明異議者，視為有前項之同意，同法第159條
    之5定有明文。查本案下列所引用之被告甲○○以外之人於審
    判外之陳述，因被告及辯護人均不爭執其證據能力【見109
    年度侵訴字第52號卷（下稱本院卷）第129頁、第188頁至第
    191頁】，迄至言詞辯論終結前亦未聲明異議，復本院認其
    作成情形並無不當，經審酌後認為前開審判外之陳述得為證
    據。
二、另本院以下所引用之非供述證據，均查無事證足認有違背法
    定程序或經偽造、變造所取得等證據排除之情事，復經本院
    依刑事訴訟法第164條、第165條踐行物證、書證之調查程序
    ，況公訴人及被告、辯護人對此部分之證據能力亦均不爭執
    ，是堪認均有證據能力。
貳、實體部分：
一、訊據被告就前述及附表所示之犯罪事實，已於審理時坦承不
    諱（見本院卷第188頁、第193頁），核與證人甲女於警詢及
    證人乙女、丙女於偵查時之證述【見109年度偵字第1455號
    卷第15頁至第18頁、108年度他字第3026號卷（下稱他字卷
    ）第57頁至第59頁、第62頁至第64頁背面】大致相符，並有
    員警職務報告、乙女與丙女之學生輔導資料紀錄表、丙女繪
    製之現場圖、現場照片在卷可稽（見他字卷第29頁、第30頁
    至第35頁、第36頁至第41頁、第42頁、第43頁至第47頁），
    足認被告之任意性自白核與事實相符，堪以採信。從而，被
    告本案犯行事證明確，應予依法論科。
二、論罪科刑：
  ㈠核被告所為，均係犯刑法第224條之強制猥褻罪，而有同法第
    222條第1項第2款對未滿14歲之女子犯之之情形，而應論同
    法第224條之1之罪。
  ㈡被告所犯如附表所示4罪，犯意各別，行為互殊，應予分論併
    罰。
  ㈢適用刑法第59條酌減被告之刑之說明：
　1.按犯罪之情狀顯可憫恕，認科以最低度刑仍嫌過重者，得酌
    量減輕其刑，刑法第59條定有明文。又刑法第224條之1之法
    定刑為「3年以上10年以下有期徒刑」，而為猥褻行為之人
    ，犯罪情節未必盡同，所造成危害社會之程度自屬有異，法
    律科處此類犯罪，所設之法定最低本刑相同，不可謂不重。
    於此情形，倘依其情狀處以適當之刑，即足以懲儆，並可達
    防衛社會之目的者，自非不可依客觀之犯行與主觀之惡性二
    者加以考量其情狀，是否有可憫恕之處，適用刑法第59條之
    規定酌量減輕其刑，期使個案裁判之量刑，能斟酌至當，符
    合比例原則。
　2.查被告本案行為，已經妨害乙女、丙女之性自主決定權，並
    對其等造成心理創傷，固有不該，然被告之犯罪手段尚屬平
    和，並未使乙女、丙女受有身體傷害，犯罪情節及惡性尚非
    至為嚴重，且犯後已均坦然認罪，並積極嘗試彌補己身造成
    之損害，透過辯護人、社工之協助，已與甲女、乙女、丙女
    達成和解，也已給付和解金額完畢，甲女、乙女、丙女亦同
    意給予被告緩刑之宣告，有本院調解筆錄、甲女簽立之收據
    附卷可佐（見本院卷第117頁至第118頁、第127頁），堪認
    被告已有悔意。另參酌被告除本案之外，無因其他案件受拘
    役、有期徒刑以上刑之宣告，有臺灣高等法院被告前案紀錄
    表在卷足參，綜合上情觀之，本院認如科以本罪之法定最低
    度刑，尚嫌過重，爰均依刑法第59條規定酌量減輕其刑。
　㈣爰以行為人之責任為基礎，審酌被告為逞一己之慾，竟侵害
    乙女、丙女之性自主權，欠缺對他人應有之尊重，猥褻次數
    猶均不僅一次，對其等造成難以抹滅之心理傷害、陰影，所
    為實無足取，本均當從重量刑。惟念及被告犯後坦承犯行，
    表達悔悟之意，並與甲女、乙女、丙女達成和解，兼衡前已
    敘及之被告犯罪情節、主觀惡性，及被告之生活狀況、智識
    程度、素行等一切情狀，分別量處如主文所示之刑，並定其
    應執行刑如主文所示。
  ㈤另以被告未曾因故意犯罪受有期徒刑以上刑之宣告，犯後坦
    承犯行，已有悔意，並與甲女、乙女、丙女達成和解，甲女
    、乙女、丙女均表示同意給予被告緩刑，堪認被告歷此偵、
    審程序及科刑教訓，當能知所警惕而無再犯之虞，是認被告
    所受刑之宣告，以暫不執行為適當，爰依刑法第74條第1項
    第1款規定，併宣告緩刑5年。再斟酌本案犯罪情節，確保被
    告能記取教訓、建立尊重法治之正確觀念及保護甲女、乙女
    、丙女，認緩刑應負有一定條件之負擔，兼衡被告於本院審
    理時自陳其為公司老闆，底下員工有40餘名等經濟狀況（見
    本院卷第195頁），爰依刑法第74條第2項第4款、第5款規定
    ，命被告應向檢察官指定之政府機關、政府機構、行政法人
    、社區或其他符合公益目的之機構或團體，提供240小時之
    義務勞務，且於本案判決確定後1年內向公庫支付新臺幣120
    萬元。另依同條第2項第7款規定及參酌本案調解筆錄第2點
    之約定（見本院卷第117頁至第118頁），禁止被告本人或利
    用第三人對甲女、乙女、丙女為騷擾、接觸、跟蹤、通話、
    通信或其他非必要之聯絡行為，及依刑法第93條第1項第1款
    、第2款規定，諭知緩刑期間付保護管束，以使觀護人監督
    被告不執行刑之成效。倘被告未遵守上開緩刑所附條件且情
    節重大，足認原宣告之緩刑難收其預期效果，而有執行刑罰
    之必要者，本院自得依刑法第75條之1第1項第4款之規定，
    撤銷其緩刑宣告。
據上論斷，應依刑事訴訟法第299 條第1 項前段，判決如主文。
本案經檢察官陳榮林提起公訴，檢察官高上茹到庭執行職務。
中　　華　　民　　國　　110 　年　　2 　　月　　18　　日
                  刑事第四庭  審判長法　官　陳健順
                                    法  官  楊惠芬
                                    法　官　楊祐庭
以上正本證明與原本無異。
如不服本判決應於收受本判決後20日內向本院提出上訴書狀，上
訴書狀應敘述具體理由。上訴書狀未敘述上訴理由者，應於上訴
期間屆滿後20日內補提理由書狀於本院(均須按他造當事人之人
數附繕本 )「切勿逕送上級法院」。 
中　　華　　民　　國　　110 　年　　2 　　月　　18　　日
                                    書記官  陳紀語
附表：
編號 犯罪時間 犯罪地點 犯罪方式 1 102年間某日 新竹縣竹北市東興路租屋處（地址詳卷） 當乙女進入廁所時，不顧乙女反抗，違反乙女意願，強行以手撫摸乙女胸部及下體猥褻得逞。 2 103年間某日 新竹縣竹北市十興路租屋處浴室（地址詳卷） 以要求乙女進浴室幫其搓背為由，不顧乙女反抗，違反乙女意願，強行以手撫摸乙女胸部及下體猥褻得逞。 3 103年間某日 新竹縣竹北市十興路租屋處浴室（地址詳卷） 要求丙女進浴室幫忙搓背，不顧丙女反抗，違反丙女意願，強行以手撫摸丙女胸部及下體猥褻得逞。 4 103年間某日 新竹縣竹北市十興路租屋處房間（地址詳卷） 違反丙女意願，脫下丙女外褲及內褲，並脫下自己褲子，不顧丙女反抗，以其性器官摩擦丙女之性器官猥褻得逞。 
附錄本案論罪科刑法條：
刑法第224條：
對於男女以強暴、脅迫、恐嚇、催眠術或其他違反其意願之方法
，而為猥褻之行為者，處六月以上五年以下有期徒刑。
刑法第224條之1：
犯前條之罪而有第二百二十二條第一項各款情形之一者，處三年
以上十年以下有期徒刑。
刑法第222條：
犯前條之罪而有下列情形之一者，處七年以上有期徒刑：
一、二人以上共同犯之者。
二、對未滿十四歲之男女犯之者。
三、對精神、身體障礙或其他心智缺陷之人犯之者。
四、以藥劑犯之者。
五、對被害人施以凌虐者。
六、利用駕駛供公眾或不特定人運輸之交通工具之機會犯之者。
七、侵入住宅或有人居住之建築物、船艦或隱匿其內犯之者。
八、攜帶兇器犯之者。
前項之未遂犯罰之。